臺灣高雄地方法院刑事判決　　　　　　　　　　　　　九十一年度易字第二二九號
　　公　訴　人　臺灣高雄地方法院檢察署檢察官
　　被　　　告　乙○○
右列被告因恐嚇案件，經檢察官提起公訴（九十年度偵字第二０一三七號），本院判
決如左：
    主  文
乙○○以加害身體之事，恐嚇他人，致生危害於安全，處有期徒刑參月，如易科罰金
，以參佰元折算壹日，緩刑貳年。
保特瓶空瓶壹個沒收。
    事  實
一、乙○○係丙○○之姊，二人間具有家庭暴力防治法第三條第四款所定之家庭成員
    關係。乙○○因不滿丙○○將其機車踢壞，二人於民國九十年九月六日上午八時
    許，在丙○○高雄縣大樹鄉○○村○○路十六巷六之一號住處發生爭吵後，乙○
    ○，竟基於恐嚇之犯意，持以保特瓶裝之機車備用油，潑灑丙○○之身體，並持
    打火機作勢欲點火，致丙○○心生畏懼，報警處理並扣得乙○○所有之保特瓶空
    瓶一個。
二、案經丙○○訴由高雄縣警察局仁武分局報請台灣高雄地方法院檢察署檢察官偵查
    起訴。
    理  由
一、訊據被告乙○○故坦承有持以保特瓶裝之機車備用油，潑灑丙○○之身體行為，
    惟矢口否認有持打火機作勢欲點火，及恐嚇危害安全之犯行，辯稱：伊沒有打火
    機云云。惟查：
  (一)告訴人丙○○於本院審理中陳稱：「（當時情形如何？）因她經常打電話來騷擾
    我們，在九月五日他又打電話來，然後就到我家叫門我們不開門他就一直踢門，
    她又拿磚塊敲門，並且將摩拖車橫在我家門口，我沒辦法只好打電話去報警，她
    並沒有離開，當天晚上她就住在我家門口附近，她所停放的一部廢棄車上，第二
    天（九月六日）早上她就開始敲我家的門，並且以言語叫囂，激我下來，我一開
    門他就拿汽油潑在我身體，她把打火機拿在手上揮舞作勢要燒我，但並沒有要真
    正的燒我，她只是要嚇我，這時我母親下來看到就趕快把她手上的打火機撥掉。
    」、「（他為何會常去你家騷擾你？）因她認為我們欠他很多錢，常來跟我們要
    錢，事實上我們並沒有欠他錢」等語；而證人即被告與告訴人之母親甲○○於本
    院審理中證稱：「（當時情形如何？）當天我看到之時她正拿保特瓶汽油在潑向
    丙○○，手上有拿打火機，我下來時就把它撥掉，後來打火機就找不到，之前我
    們就有報警了，警察來了之後，就只有找到保特瓶並沒有找到打火機」等語（見
    本院九十一年一月三十日訊問筆錄），核證人甲○○係被告之母親，應無故意誣
    陷被告之理，是其證言應屬可採。且其上開證詞，核亦與告訴人所陳述之情形相
    符，是應可認被告確有對於告訴人潑灑汽油後，並持打火機作勢欲點火恐嚇危害
    安全之行為，至為灼燃。
  (二)按刑法第三百零五條之恐嚇危害安全罪，其所稱之「加害」通常係指以不法之手
    段對之施以危害者而言。惟此之所謂加害並不須果有加害之事，亦不必確有加害
    之意，僅以使受禍害之通知者，心生畏怖，而有不安全之感覺為已足，不以發生
    客觀上之危害為必要。至表示加害意思之方法，不論直接或間接，以言詞或以他
    法為之，均屬之。本件被告對於告訴人潑灑汽油後，並持打火機作勢欲點火之行
    為，顯已使受禍害之通知者之告訴人，有不安全之感覺，參以證人於警訊中亦證
    稱：當時我在洗衣服，聽到門口有爭吵聲便出來，看到乙○○，‧‧，左手拿打
    火機，右手拿汽油，我見情勢不對，立刻將其打火機用手撥掉（見九十年九月六
    日警訊筆錄），顯見被告之上開行為，以足使社會一般之人見及之即有不安全及
    心生畏怖之感覺。
  (三)復有裝汽油之保特瓶空瓶一個、告訴人之衣、褲各一件扣案及現場蒐證照片四張
    在卷可稽。是被告前開辯解無非事後卸責之詞，不足採信。本件事證明確，被告
    犯行洵堪認定。
  (四)又被告請求傳訊證人劉詠桃，僅係證明被告並無打電話給告訴人之事實，核與本
    件之恐嚇犯行無涉，自無庸予以傳訊，併此敘明。
二、核被告所為，係犯刑法第三百零五條以加害身體之事恐嚇罪。爰審酌被告犯罪之
    動機、目的、手段、犯後坦承部分犯行等一切情狀，量處如主文所示之刑，並諭
    知易科罰金之折算標準，以資懲儆。又被告前未曾受有期徒刑以上刑之宣告，因
    一時失慮，偶罹刑典，事後已坦承部分犯行，經此刑之宣告後，應知警惕而無再
    犯之虞，本院因認暫不執行其刑為當，予以宣告緩刑，用啟自新。裝汽油之保特
    瓶空瓶一個，為被告供犯罪所用之物，且屬被告所有，爰依法沒收之。至打火機
    一個，並未扣案，且經警搜尋均無法查獲，顯已滅失；告訴人之衣、褲各一件，
    非被告供犯罪所用之物，自無庸宣告沒收，併予敘明。
據上論斷，應依刑事訴訟法第二百九十九條第一項前段，刑法第三百零五條、第四十
一條第一項、第七十四條第一款、第三十八條第一項第二款，罰金罰緩提高標準條例
第一條前段、第二條，判決如主文。
本案經檢察官張啟祥到庭執行職務。
中      華      民      國    九十一    年      二      月     二十     日
                                  臺灣高雄地方法院刑事第七庭
                                              法  官   陳信伍
右正本證明與原本無異。
如不服本判決，應於判決送達後十日內，向本院提出上訴狀。
                                              書記官   林秀珍
中      華      民      國    九十一    年      二      月     二十     日
附錄本判決論罪法條：
中華民國刑法第三百零五條
 (恐嚇危害安全罪)
以加害生命、身體、自由、名譽、財產之事，恐嚇他人致生危害於安全者
，處二年以下有期徒刑、拘役或三百元以下罰金。
